【裁判字號】    92,交訴,57
【裁判日期】    920530
【裁判案由】    公共危險
【裁判全文】
臺灣彰化地方法院刑事判決                          九十二年度交訴字第五七號
    公  訴  人  臺灣彰化地方法院檢察署檢察官
    被      告  乙○○
右列被告因公共危險案件，經檢察官提起公訴（九十二年度偵字第一三九一號），本
院判決如左：
    主      文
乙○○駕駛動力交通工具肇事，致人受傷而逃逸，處有期徒刑拾月。緩刑年。
    事      實
一、乙○○於民國九十二年一月十七日下午二時四十分許，駕駛登記為其妻謝王貴珍
    所有之車牌號碼ＮＲ－八三四０號自用小客車，沿彰化縣大城鄉○○村○○路由
    大城鄉往二林鎮方向（由南往北，起訴書誤載為由二林鎮往大城鄉方向）行駛，
    行經魚寮橋上時，因閃避道路中間之異物，竟疏於注意而侵入對向車道，致與甲
    ○○所騎乘、由大城鄉往二林鎮方向（由北往南）之車牌號碼ＴＵＧ－五七六號
    機車發生碰撞，甲○○因而彈入魚寮溪中，造成甲○○受有右足大片壓碎傷及右
    脛骨折等傷害（尚未達於無自救能力之程度，乙○○過失傷害部分業經甲○○撤
    回告訴，另經檢察官為不起訴處分）。乙○○於駕駛動力交通工具肇事後，明知
    業已致使他人受傷，並未下車查看甲○○傷勢或電召救護車前來救援，竟因驚慌
    害怕而駕車逃逸。嗣因員警到場處理，依據車禍現場所遺留之自用小客車保險桿
    、左前方之車輪蓋及大燈燈殼碎裂物等跡證，循線查獲乙○○而得悉上情。
二、案經彰化縣警察局二林分局報請臺灣彰化地方法院檢察署檢察官偵查起訴。
    理      由
一、訊據被告乙○○對於右揭時地駕車侵入對向車道致撞及被害人甲○○騎駛之機車
    等情固坦承不諱，惟矢口否認知悉被害人因車禍受傷，辯稱：伊只知道撞到機車
    ，不清楚被害人跌入魚寮溪中云云。然查：右揭事實，業據被害人甲○○指訴歷
    歷，並有道路交通事故現場圖、診斷書各一張、現場及車損照片二十張附卷可稽
    。而依前揭現場照片所示，被害人之機車經被告駕車猛烈撞擊後，車身嚴重扭曲
    變形，車殼亦散落一地，衡情被害人自無可能毫髮無傷；再參以肇事當時係下午
    時分，日照光線充足，被告亦不致對於被害人受撞跌落魚寮溪之事實全然不知；
    況且被告當時果真以為該車禍並未造成他人受傷，僅為單純民事賠償糾紛，根本
    無須心生恐懼而自現場駕車加速逃逸。是以被告辯稱不知被害人車禍受傷云云，
    要屬事後卸責之詞，不足採信。本案事證已臻明確，被告犯行至堪認定。
二、核被告乙○○駕駛動力交通工具，於車禍肇事後駕車逃離現場，所為係犯刑法第
    一百八十五條之四駕駛動力交通工具肇事逃逸罪。而被害人當時係受有右足大片
    壓碎傷及右脛骨折等傷害，且跌落於魚寮溪畔之沙洲，其行動能力雖受限制，但
    仍未至無自救能力之程度，是以被告縱使消極不為扶助行為，尚無從論以刑法第
    二百九十四條第一項之違背法令義務遺棄罪名。爰審酌被告於車禍肇事後，枉顧
    他人生命安全，不僅未能積極報警處理並將告訴人送醫急救，反而趁隙駕車加速
    逃逸，復於本院審理時並未完全坦認犯行，犯罪動機及犯後態度殊值可議，並參
    以被告犯罪手段、所生危害、被害人受傷之嚴重程度、被告已與被害人達成民事
    和解、具有國中肄業學歷之智識程度等一切情狀，量處如主文所示之刑，以示懲
    儆。又被告前未曾受有期徒刑以上刑之宣告，有刑案資料查註紀錄表及臺灣高等
    法院被告全國前案紀錄表在卷可按，其經此教訓，當知警惕，應無再犯之虞，本
    院審酌上情，認主文所宣告之刑，以暫不執行為宜，爰併宣告緩刑三年，以啟自
    新。
據上論斷，應依刑事訴訟法第二百九十九條第一項前段，刑法第一百八十五條之四、
第七十四條第一款，判決如主文。
本案經檢察官林裕斌到庭執行職務。
中    華    民    國    九十二      年      五      月      三十        日
                                臺灣彰化地方法院交通法庭
                                    法      官  高  文  崇
右正本證明與原本無異。
如不服本判決，應於判決送達後十日內向本院提出上訴狀( 須附繕本 )。
告訴人或被害人對於判決如有不服具備理由請求檢察官上訴者，其上訴期間之計算係
以檢察官收受判決正本之日期為準。
                                    法院書記官  謝  志  鑫
中    華    民    國    九十二      年      六      月        六        日
刑法第一百八十五條之四：
駕駛動力交通工具肇事，致人死傷而逃逸者，處六月以上五年以下有期徒刑。


司法院資訊處製作；財團法人民間司法改革基金會備份。
